

\vspace{3.5em}
\noindent \begin{minipage}{\textwidth}
\stepcounter{mallinumber}
\noindent \textbf{Tüüpsõnamall \arabic{mallinumber}\,\vadja{pal̕l̕õz}}\\

\begin{sideways}
\begin{tabular}{l l}
muutvormimall & tunnused \\
\hline
\underline{pal̕l̕}\,$\oplus$\,õz & \textsc{ sg nom } \\
\underline{pal̕l̕}\,$\oplus$\,a & \textsc{ sg gen } \\
\underline{pal̕l̕}\,$\oplus$\,assõ & \textsc{ sg par } \\
\underline{pal̕l̕}\,$\oplus$\,asõ & \textsc{ sg ill } \\
\underline{pal̕l̕}\,$\oplus$\,az & \textsc{ sg ine } \\
\underline{pal̕l̕}\,$\oplus$\,ass & \textsc{ sg ela } \\
\underline{pal̕l̕}\,$\oplus$\,allõ & \textsc{ sg all } \\
\underline{pal̕l̕}\,$\oplus$\,all & \textsc{ sg ade } \\
\underline{pal̕l̕}\,$\oplus$\,alt & \textsc{ sg abl } \\
\underline{pal̕l̕}\,$\oplus$\,assi & \textsc{ sg tra } \\
\underline{pal̕l̕}\,$\oplus$\,assaa & \textsc{ sg ter } \\
\underline{pal̕l̕}\,$\oplus$\,aka & \textsc{ sg com } \\
\underline{pal̕l̕}\,$\oplus$\,ad & \textsc{ pl nom } \\
\underline{pal̕l̕}\,$\oplus$\,ajõ & \textsc{ pl gen } \\
\underline{pal̕l̕}\,$\oplus$\,ait & \textsc{ pl par } \\
\underline{pal̕l̕}\,$\oplus$\,aisõ & \textsc{ pl ill } \\
\underline{pal̕l̕}\,$\oplus$\,aiz & \textsc{ pl ine } \\
\underline{pal̕l̕}\,$\oplus$\,aiss & \textsc{ pl ela } \\
\underline{pal̕l̕}\,$\oplus$\,aillõ & \textsc{ pl all } \\
\underline{pal̕l̕}\,$\oplus$\,aill & \textsc{ pl ade } \\
\underline{pal̕l̕}\,$\oplus$\,ailt & \textsc{ pl abl } \\
\underline{pal̕l̕}\,$\oplus$\,aissi & \textsc{ pl tra } \\
\underline{pal̕l̕}\,$\oplus$\,aissaa & \textsc{ pl ter } \\
\underline{pal̕l̕}\,$\oplus$\,aika & \textsc{ pl com } \\
\end{tabular}
\end{sideways}
\captionof{table}{Tüüpsõnamall \arabic{mallinumber}\,\vadja{pal̕l̕õz} ekstraheeritud muutvormimallid.}
\label{tab:tüüpsõnamall-pal̕l̕õz}

\end{minipage}

 
\vspace{1em}
\noindent Tüüpsõnamall \vadja{pal̕l̕õz} hõlmab vormisõnastikus 5 lekseemi: \vadja{\underline{pal̕l̕}õz, \underline{rahv}õz, \underline{taiv}õz, \underline{võõr}õz} ja \vadja{\underline{ahn}õz}.
